【裁判字號】    97,上易,1269
【裁判日期】    970723
【裁判案由】    傷害
【裁判全文】
臺灣高等法院臺中分院刑事判決        97年度上易字第1269號
上  訴  人
即  被  告  甲○○
            乙○○○
上列上訴人因傷害案件，不服臺灣臺中地方法院96年度易字第
6015號中華民國97年2月29日第一審判決（起訴案號：臺灣台中
地方法院檢察署96年度偵字第22711號），提起上訴，本院判決
如下：
    主  文
上訴駁回。
    事  實
本審記載事實與第一審判決書所記載相同，玆引用之。
    理  由
一、依刑事訴訟法第350條、第361條、第362條、第367條規定，
    不服地方法院之第一審判決而上訴者，須提出上訴書狀，並
    應敘述具體理由，為上訴必備之程式；其所提出之書狀未敘
    述上訴理由，或僅曾以言詞陳述上訴理由者，均應於上訴期
    間屆滿後二十日內補提理由書於第一審法院。第一審法院經
    形式審查，認逾期未補提上訴理由者，應定期間先命補正；
    逾期未補正者，為上訴不合法律上之程式，應以裁定駁回。
    倘已提出上訴理由，但所提非屬具體理由者，則由第二審法
    院以上訴不合法律上之程式，判決駁回。而所謂具體理由，
    必係依據卷內既有訴訟資料或提出新事證，指摘或表明第一
    審判決有何採證認事、用法或量刑等足以影響判決本旨之不
    當或違法，而構成應予撤銷之具體事由，始克當之（例如：
    依憑證據法則具體指出所採證據何以不具證據能力，或依憑
    卷證資料，明確指出所為證據證明力之判斷如何違背經驗、
    論理法則）；倘僅泛言原判決認定事實錯誤、違背法令、量
    刑失之過重或輕縱，而未依上揭意旨指出具體事由，或形式
    上雖已指出具體事由，然該事由縱使屬實，亦不足以認為原
    判決有何不當或違法者（例如：對不具有調查必要性之證據
    ，法院未依聲請調查亦未說明理由，或援用證據不當，但除
    去該證據仍應為同一事實之認定），皆難謂係具體理由，俾
    與第二審上訴制度旨在請求第二審法院撤銷、變更第一審不
    當或違法之判決，以實現個案救濟之立法目的相契合，並節
    制濫行上訴（最高法院97年度上訴字第460號刑事判決參照
    ）。
二、本件上訴人即被告乙○○○上訴意旨略以：本件告訴人甲○
    ○與被告均無重大傷害情事，判決罰則過重。本人已無謀生
    能力，且年事已高，盼能從輕量刑。本人欲與告訴人和解未
    果，請再減輕云云。查原審審酌上訴人與告訴人係鄰居關係
    ，僅因細故互相傷害，犯後否認犯行及其犯罪之動機、目的
    、手段、傷害之程度等一切情狀，量處拘役四十日，並諭知
    易科罰金之折算標準，並無量刑過重之情形。上訴人乙○○
    ○以上詞泛言指摘原審量刑過重，並非具體上訴理由，依上
    開說明，其上訴未合法律上之程式，應予駁回，並不經言詞
    辯論為之。
三、上訴人即被告甲○○上訴意旨略以：上訴人與乙○○○沒冤
    沒仇，她是鄰長，因私人利益要占用上訴人頂樓空地搭架種
    菜。又因「抹草芙蓉」放置位置意見不同，趁機欺負上訴人
    不要臉，還不搬走，她不是上訴人鄰長，以後有事去找警察
    、里長，不要找她，瞧不起上訴人。8月10日黃昏，上訴人
    在頂樓拆玉蘭花，乙○○○一直瞪上訴人，上訴人忍耐度有
    限，只說「我還要再拆，妳要不要再看」，她就說上訴人嘴
    硬，出手抓住上訴人頭髮壓下毆踢，上訴人一直掙扎撥開，
    趙武次在旁喊打死她！打死她！打完後上訴人就去報警。警
    員未至現處理，叫上訴人生去驗傷，上訴人先回家，乙○○
    ○夫妻看警察不理，就計劃共同毆打上訴人。上訴人又至四
    樓開門出去，與趙武次閃身，他說上訴人撞到他，上訴人說
    是他撞到上訴人。趙武次就回家喊乙○○○，乙○○○出來
    ，就說上訴人用金爐打到她手擦傷，即再出手抓住上訴人頭
    髮壓下去毆踢，趙武次在旁腳踢上訴人左大腿以下。上訴人
    喊救，趙武次將上訴人拌倒，把上訴人拖至樓梯口，趙武次
    夫妻共同把上訴人丟下樓，後來丟在樓梯口走廊，乙○○○
    腳踢上訴人左腰部以下，趙武次踢上訴人右邊，再用手肘、
    膝蓋毆踢，趙武次再抓上訴人到梯口，又把上訴人丟下樓，
    後來又丟到梯口走廊。有來二位慈悲心人，說了二次話，趙
    武次夫妻才停手。上訴人內傷很疼痛，走路很慢去再次報警
    ，警察才去乙○○○家處理。警察看上訴人傷重，用警用車
    載上訴人至台中醫院急診。經照X光、拿藥、打針止痛，後
    再煎草藥吃，一星期後複診照X光，證明骨頭沒事，但胸壁
    挫傷。上訴人恐有後遺症，只好至國際慈濟中醫用藥膏貼，
    吃傷藥。有澄清醫院、國際慈濟中醫診所證明書可證。上訴
    人於8月15日提起告訴，16、17日早上里長會計陳麗雲打電
    話給上訴人去里長辦公室，趙武次說包紅1200元，健保費看
    用多少，趙武次要負擔，叫上訴人撤回告訴，上訴人不答應
    。趙武次夫妻太可惡，就誣告上訴人，說什麼水塔邊吵架，
    用雨水灑她，8月10日沒下雨，那來雨水；又說金爐桶丟擲
    ；到她家按門鈴意欲攻擊她肚子，她家並沒有門鈴，上訴人
    一粒雞蛋那有能力去碰石頭。趙武次夫妻矇騙法律太可惡，
    先後三次欲以1千元、3600元與上訴人和解，很沒良心。上
    訴人念鄰居關係，要以15萬元和解。法官說沒證據（證記）
    ，難道打死沒證據嗎？上訴人變有罪判40天，上訴人說給大
    家聽，大家都說什麼法律，可笑的是有錢判生，沒錢判死。
    請法官作主，還上訴人一個公道云云。上訴人甲○○上開上
    訴理由，並未依據卷內訴訟資料或提出新事證，指摘第一審
    判決有何採證認事、用法或量刑等足以影響判決本旨之不當
    或違法，而構成應予撤銷之具體事由，僅以上詞泛言原判決
    不當，而未依上揭意旨指出具體事由，或形式上雖已指出具
    體事由，然該事由縱使屬實，亦不足以認為原判決有何不當
    或違法，皆難謂係具體理由。依上開說明，上訴人甲○○之
    上訴不合法律上之程式，應予駁回，並不經言詞辯論為之。
四、據上論結，應依刑事訴訟法第367條前段、第372條、第373
    ，判決如主文。
中    華    民    國    97    年    7     月    23    日
            刑事第九庭  審判長法  官  陳  筱  珮
                              法  官  康  應  龍
                              法  官  趙  春  碧
上列正本證明與原本無異。
不得上訴。
                              書記官  蘇  昭  文
中    華    民    國    97    年    7     月    24    日


司法院資訊處製作；財團法人民間司法改革基金會備份。
